【裁判字號】    97,交聲,17
【裁判日期】    970212
【裁判案由】    違反道路交通管理處罰條例聲明異議
【裁判全文】
臺灣桃園地方法院交通事件裁定          97年度交聲字第17號
原處分機關  交通部公路總局新竹監理所中壢監理站
異  議  人
即受處分人  乙○○
上列受處分人因違反道路交通管理處罰條例案件，不服原處分機
關交通部公路總局新竹區監理所中壢監理站中華民國97年1 月2
日壢監裁字第裁53─Z00000000 號處分，向本院聲明異議，本院
裁定如下：
    主  文
異議駁回。
    理  由
一、原舉發及處分意旨略以：異議人即受處分人乙○○，於民國
    九十六年十月一日上午十時五十分許，駕駛ＪＫ—九八七號
    營業曳引車，行經國道一號高速公路南下四十六公里處時，
    因附掛之ＪＺ—一五號拖車上裝載之貨物沙子，未依規定嚴
    密覆蓋，致沙子掉落，因依道路交通管理處罰條例第三十三
    條第一項第十一款規定，裁處異議人罰鍰新臺幣（下同）六
    千元，並依同條例第六十三條規定，記違規點數一點。
二、異議意旨略以：異議人在出車上路時，有按規定拉橡皮覆蓋
    沙子，且所載運的沙子亦未超出拖車護欄板，不可能掉落地
    上，故警員之舉發顯有違誤，為此聲明異議云云。
三、經查，證人即舉發警員甲○○到庭證稱：「當時我和鄭永旺
    駕車巡邏，在國道一號高速公路南下四十六公里處，發現異
    議人駕駛的車輛從我左側經過，車子到我左前方時，我發現
    異議人車上載的沙在掉落，我就超車到異議人車輛的右前方
    伸手出來示意，並鳴笛攔停，在攔停期間，異議人車上的沙
    甚至一直掉落在巡邏車的擋風玻璃上，異議人停下來後，我
    有就他車子的現狀照相，從照片中可以看到異議人明顯沒有
    覆蓋，而且攔停過程中光用目視就可以看出車上載的沙子已
    經超出護欄板，照片上也可以看到護欄板有他掉落的沙子」
    等語（本院九十七年一月二十五日筆錄），並提出現場拍攝
    異議人車輛之照片七張為證，再觀諸前開採證照片，異議人
    車後附掛之ＪＺ—一五號拖車上雖有覆蓋網布，惟拖車右半
    邊則未覆蓋完全，以致裸露其上裝載之貨物沙子，且沙子之
    水平高度略高過拖車兩側之護欄板，而低於後方護欄，此與
    警員前開指述相符，據此，應足認警員所述屬實，至於異議
    人雖辯稱：伊有將沙子密閉覆蓋，且所載運的沙子未高過車
    斗，車上的沙應該不會掉落云云，與上開照片顯示之拖車裝
    載情形不同，係卸責之詞，並無可採，綜上，異議人之違規
    事實已甚明確，自應依法裁罰。
四、按汽車行駛於高速公路，不遵行車管制之之管制規則，而有
    裝置貨物未依規定覆蓋之情形者，處汽車駕駛人三千元以上
    六千元以下罰鍰，道路交通管理處罰條例第三十三條第一項
    第十一款定有明文；上開情形依同條例第六十三條第一項第
    一款規定，並應記違規點數一點。又「貨車行駛高速公路及
    快速公路，裝載物品應依下列規定：一、裝載之貨物，應嚴
    密覆蓋、捆紮牢固。裝載砂石等粒狀物品，除應嚴密覆蓋外
    ，並不得超出車廂高度」，高速公路及快速公路交通管制規
    則第二十一條第一項第一款規定可資參照。經查，異議人確
    有駕駛營業曳引車，其上裝載之貨物未依規定覆蓋嚴密之違
    規情事，已見前述，原處分機關因依上開處罰規定，並參酌
    「違反道路交通管理事件統一裁罰基準表」表定事項，裁處
    異議人六千元罰鍰，並記違規點數一點，經核即無不合。異
    議人以其駕車已將貨物嚴密覆蓋為由，聲明異議，為無理由
    ，應予駁回，爰裁定如主文。
據上論斷，應依道路交通案件處理辦法第十九條，裁定如主文。
中    華    民    國    97    年    2     月    12    日
                  交通法庭   法  官  陳彥宏
以上正本證明與原本無異。
如不服本裁定，應於送達後5 日內，向本院提出抗告狀。
                             書記官  翁其良
中    華    民    國    97    年    2     月    13    日


司法院資訊處製作；財團法人民間司法改革基金會備份。
